【裁判字號】    97,訴,678
【裁判日期】    970818
【裁判案由】    違反毒品危害防制條例
【裁判全文】
臺灣新竹地方法院刑事判決               97年度訴字第575號
                                       97年度訴字第678號
公  訴  人  臺灣新竹地方法院檢察署檢察官
被      告  甲○○
                    （現於臺灣新竹監獄執行中）
上列被告因違反毒品危害防制條例案件，經檢察官提起公訴（97
年度毒偵字第0919號）及追加起訴（97年度毒偵字第1238、1256
號），經本院裁定依簡式審判程序並判決如下：
    主  文
甲○○施用第一級毒品，累犯，處有期徒刑捌月；又施用第一級
毒品，累犯，處有期徒刑捌月；又施用第二級毒品，累犯，處有
期徒刑肆月；又施用第一級毒品，累犯，處有期徒刑捌月。應執
行有期徒刑壹年捌月。
    事實及理由
一、本件犯罪事實及證據，除下列幾處應予補充、更正外，餘均
    引用檢察官起訴書及追加起訴書之記載（如附件一、二）：
（一）犯罪事實欄部分─
  １．起訴書（附件一）第一段倒數第5行、第6行處，補充更正
      為：「在97年3 月24日上午某時，在其位於新竹市○區○
      ○路73巷6號7樓之住處，以將海洛因放進注射針筒點加水
      稀釋注射之方式，施用第一級毒品海洛因一次‧‧‧」。
  ２．追加起訴書（附件二）第一段第12至14行處，補充更正為
      ：「在97年5月1日某日，在其上開住處，分別以將海洛因
      放進注射針筒點加水稀釋注射及以將第二級毒品安非他命
      放在玻璃球內燒烤以吸取其產生的煙霧之方式，各施用第
      一級毒品海洛因一次及第二級毒品安非他命‧‧‧」。
  ３．追加起訴書（附件二）第一段第15至16行處，補充更正為
      ：「‧‧‧在其上開住處，以將海洛因放進注射針筒點加
      水稀釋注射之方式，施用第一級毒品海洛因一次‧‧‧」
      。
（二）證據部分─
      補充有：被告范國勇於本院行準備程序及審理時之自白。
二、核被告甲○○所為，係犯毒品危害防制條例第10條第1項之
    施用第一級毒品罪三次及同條第2項之施用第二級毒品罪一
    次。
三、依刑事訴訟法第273條之1第1項、第299條第1項前段、第310
    條之2 ，毒品危害防制條例第10條第1項、第2項，刑法第11
    條前段、第47條第1項、第51條第5款，判決如主文。
本案經檢察官侯少卿到庭執行職務。
中    華    民    國    97    年    8     月    18    日
                  刑事第六庭  法  官  遲中慧
以上正本證明與原本無異。
如不服本判決應於收受本判決後10日內向本院提出上訴書狀，上
訴書狀應敘述具體理由。上訴書狀未敘述上訴理由者，應於上訴
期間屆滿後20日內補提理由書狀於本院 (均須按他造當事人之人
數附繕本 )「切勿逕送上級法院」。
中    華    民    國    97    年    8     月    18    日
                              書記官  柯雅菱
附錄本案論罪科刑法條全文：
毒品危害防制條例第10條
I  施用第一級毒品者，處六月以上五年以下有期徒刑。
II  施用第二級毒品者，處三年以下有期徒刑。
【附件一】：
臺灣新竹地方法院檢察署檢察官起訴書
                                     97年度毒偵字第919號
被      告  甲○○  男  41歲（民國○○年○月○○日生）
                    住新竹市○區○○路73巷6號7樓
                    國民身份證統一編號：Ｚ000000000號
上列被告因違反毒品危害防制條例案件，業經偵查終結，認應提
起公訴，茲將犯罪事實及證據並所犯法條分敘如下：
        犯罪事實
一、甲○○前因竊盜、贓物等案件，經臺灣新竹地方法院以94年
    度訴字第 800號判處徒刑，並定應執行有期徒刑1年6月確定
    ，甫於民國96年4 月30日執行完畢。又甲○○曾於94年間因
    施用第1 級毒品海洛因案件，經依臺灣新竹地方法院裁定送
    觀察、勒戒後，認無繼續施用毒品之傾向，於95年3月3日執
    行完畢釋放，並由本署檢察官以94年度毒偵字第1964、2081
    號為不起訴處分確定。復於96年間因施用第1 級毒品海洛因
    、第2 級毒品安非他命案件，經本署檢察官於96年10月23日
    以96年度毒偵字第1416號為緩起訴處分確定。詎其仍不知悔
    改，於前開觀察、勒戒執行完畢釋放後5 年內及前開緩起訴
    期間內，復基於施用第1級毒品海洛因之犯意，於97年3月24
    日14時35分許採尿時回溯26小時之某時，在不詳處所，非法
    施用第1級毒品海洛因。嗣於97年3月24日13時許，在新竹市
    ○○街與農改路口因竊盜案為警查獲，經其同意採尿送驗，
    結果嗎啡、可待因陽性反應，始查悉上情。
二、案經新竹市警察局第一分局報告偵辦。
        證據並所犯法條
┌──┬───────────┬───────────┐
│編號│證據名稱              │待證事實              │
├──┼───────────┼───────────┤
│(一)  │臺灣尖端先進生技醫藥股│被告親自排放採集封瓶之│
│    │份有限公司於97年4月2日│尿液檢體呈嗎啡、可待因│
│    │出具之尿液檢體編號A-08│類陽性反應，證明被告施│
│    │4號濫用藥物檢驗報告、 │用第1級毒品海洛因之事 │
│    │新竹市警察局辦理煙毒麻│實。                  │
│    │醉藥品案尿液送驗受檢人│                      │
│    │真實姓名代號對照表暨送│                      │
│    │驗登記簿各1份。       │                      │
├──┼───────────┼───────────┤
│(二)  │本署94年度偵字第1964、│證明被告於上開觀察、勒│
│    │2081號不起訴處分書、96│戒執行完畢釋放後5 年內│
│    │年度毒偵字第1416號緩起│再犯本件違反毒品危害防│
│    │訴處分書、全國刑案資料│制條例之罪以及被告係累│
│    │查註表、全國施用毒品案│犯之事實。            │
│    │件紀錄表各1份。       │                      │
└──┴───────────┴───────────┘
二、核被告所為，係犯違反毒品危害防制條例第10條第1 項之施
    用第1級毒品罪嫌。被告曾受有期徒刑之執行完畢後，5年以
    內故意再犯本件有期徒刑以上之罪，有全國刑案資料查註表
    可參，為累犯，請依刑法第47條第1項規定加重其刑。
三、依刑事訴訟法第251條第1項提起公訴。
    此   致
臺灣新竹地方法院
中    華    民    國    97    年    6     月    2     日
                      檢  察  官 陳 榮 林
本件正本證明與原本無異。
中    華    民    國    97    年    6     月    12    日
                      書  記  官 曾 國 書
所犯法條：
毒品危害防制條例第10條第1項
施用第一級毒品者，處6月以上5年以下有期徒刑。
【附件二】：
臺灣新竹地方法院檢察署檢察官追加起訴書
                                    97年度毒偵字第1238號
                                    97年度毒偵字第1256號
被      告  甲○○  男  42歲（民國○○年○月○○日生）
                    住新竹市北區○○鄰○○路73巷6號7樓
                    國民身份證統一編號：Ｚ000000000號
                    （目前另案在臺灣新竹看守所羈押中）
上列被告因違反毒品危害防制條例案件，業經偵查終結，因認與
本署檢察官以97年度毒偵字第 919號起訴之案件（現由臺灣新竹
地方法院以97年度訴字第 575號案件審理中）有相牽連之犯罪關
係，應予追加起訴，茲將犯罪事實及證據並所犯法條分敘如下：
        犯罪事實
一、甲○○前因竊盜、贓物等案件，經臺灣新竹地方法院以94年
    度訴字第 800號判處徒刑，並定應執行有期徒刑1年6月確定
    ，甫於民國96年 4月30日執行完畢。又甲○○曾於94年間因
    施用第 1級毒品海洛因案件，經依臺灣新竹地方法院裁定送
    觀察、勒戒後，認無繼續施用毒品之傾向，於95年3月3日執
    行完畢釋放，並由本署檢察官以94年度毒偵字第1964、2081
    號為不起訴處分確定。復於96年間因施用第 1級毒品海洛因
    、第 2級毒品安非他命案件，經本署檢察官於96年10月23日
    以96年度毒偵字第1416號為緩起訴處分確定。詎其仍不知悔
    改，於前開觀察、勒戒執行完畢釋放後 5年內及前開緩起訴
    期間內，復分別基於施用第1級毒品海洛因及第2級毒品安非
    他命之犯意，於97年5月2日16時50分許採尿時各回溯26小時
    內及96小時內之某時，在不詳處所，非法施用第 1級毒品海
    洛因及第2級毒品安非他命各1次；另基於施用第 1級毒品海
    洛因之犯意，於97年5月9日18時35分許採尿時回溯26小時內
    之某時，在不詳處所，非法施用第1級毒品海洛因1次。嗣於
    97年5月2日16時許，在新竹市○區○○街 201號前為警查獲
    ，並於上述 2次採尿時間，經其同意採尿送驗，結果分別呈
    安非他命陽性、甲基安非他命陽性、嗎啡陽性、可待因陽性
    ；及嗎啡陽性、可待因陽性等反應而查悉上情。
二、案經新竹市警察局第一分局報告偵辦。
        證據並所犯法條
一、證據清單與待證事實：
┌──┬────────────┬───────────┐
│編號│證據清單                │待證事實              │
├──┼────────────┼───────────┤
│一  │被告甲○○於警詢中之自白│上開送驗之尿液為被告親│
│    │。                      │自採集之事實。        │
├──┼────────────┼───────────┤
│二  │臺灣尖端先進生技醫藥股份│被告 2次親自排放採集封│
│    │有限公司分別於97年 5月22│瓶之尿液檢體經送驗後，│
│    │日、97年 5月30日出具之濫│分別呈安非他命陽性、甲│
│    │用藥物檢驗報告各 1份（檢│基安非他命陽性、嗎啡陽│
│    │體編號分別為A-127號、A-1│性、可待因陽性；及嗎啡│
│    │26號）及尿液送驗受檢人真│陽性、可待因陽性等反應│
│    │實姓名代號對照表各 2份。│，證明被告曾於上揭時間│
│    │                        │施用第 1級毒品海洛因及│
│    │                        │第 2級毒品安非他命；及│
│    │                        │施用第 1級毒品海洛因等│
│    │                        │事實。                │
├──┼────────────┼───────────┤
│三  │本署97年度毒偵字第 919號│證明被告於上開觀察、勒│
│    │起訴書、全國刑案資料查註│戒執行完畢釋放後 5年內│
│    │表、全國施用毒品案件紀錄│再犯本件違反毒品危害防│
│    │表、法務部全國檢察官線上│制條例之罪以及被告係累│
│    │查詢刑案人犯在監所最新資│犯之事實。            │
│    │料報表各1份。           │                      │
└──┴────────────┴───────────┘
二、核被告甲○○所為，係犯毒品危害防制條例第10條第 1項之
    施用第1級毒品罪嫌及同條第 2項之施用第2級毒品罪嫌。被
    告所犯上開各罪間，犯意各別，行為互異，請予分論併罰。
    被告曾受有期徒刑之執行完畢後， 5年以內故意再犯本件有
    期徒刑以上之罪，有全國刑案資料查註表可參，為累犯，請
    依刑法第47條第1項規定加重其刑。
三、依刑事訴訟法第265條第1項追加起訴。
    此    致
臺灣新竹地方法院
中    華    民    國    97    年    7     月    15    日
                              檢 察 官   吳 昭 瑩
本件證明與原本無異
中    華    民    國    97    年    7     月    17    日
                              書 記 官   李 依 璇
所犯法條：毒品危害防制條例第10條
施用第一級毒品者，處6月以上5年以下有期徒刑。
施用第二級毒品者，處 3 年以下有期徒刑。


司法院資訊處製作；財團法人民間司法改革基金會備份。
